【裁判字號】    90,聲再,585
【裁判日期】    901122
【裁判案由】    聲請再審
【裁判全文】
臺灣高等法院刑事裁定                              九十年度聲再字第五八五號
    再審聲請人  甲○○
    即受判決人
右列聲請人因強盜等案件，對於本院九十年度上訴字第一八一六號中華民國九十年十
月十一日確定判決（臺灣桃園地方法院八十九年度易字第三四七號、臺灣桃園地方
法院檢察署八十九年度偵字第六三三一號），聲請再審，本院裁定如左：
    主      文
再審之聲請駁回。
    理      由
一、聲請意旨略稱：
（一）、按有罪之判決確定後，因發現確實之新證據，足認受有罪判決之人應受無罪
        、免訴、免刑或輕於原判決所認罪名之判決，為受判決人之利益，得聲請再
        審。又不得上訴於第三審法院之案件，除前條規定外，其經第二審確定之有
        罪判決，如就足生影響於判決之重要證據未審酌者，亦得為受判決人之利益
        ，聲請再審，刑事訴訟法第四百二十條第一項第六款、第四百二十一條第一
        項第六款、第四百二十一條分別定有明文。又「已提出之證據而被捨棄不採
      用，原判並未敘明其理由者，應認為『漏未審酌』。」最高法院二四年度總
        會決議（一０三）著有決議可稽。
（二）、本件原判決認定事實為：「甲○○意圖為自己不法之所有，並基於概括犯意
        ，先後：（一）於民國（下同）八十八年十二月二十七日日間下午某時許，
        以自製工具，破壞李傳玲位於桃園縣楊梅鎮○○路○段八五巷六號二樓住處
        大門門鎖而毀壞門扇侵入之（所涉侵入住宅及毀損部分未據告訴），竊取其
        內李傳玲所有之棕色皮夾一只、翻譯機一台及攝影機一台。（二）於八十八
        年十二月三十一日在中壢市○○里○○街二十一號（原判決誤載為「六巷時
        二之一號」）前，以客觀上足以對人之生命、身體、安全構成威脅而具有危
        險性可供為兇器使用之螺絲起子為工具，竊取魏自祥所有車號ＮＧ－八六八
        五號自用小客車。」云云。對於證人潘志忠、曹力行於原審法院有利被告之
        證詞，及對於證人林宏河先後矛盾而有利被告之證詞部分漏未審酌，而論處
        甲○○連續攜帶兇器、毀壞門扇竊盜，處有期徒刑壹年肆月，不得上訴，造
        成冤判。
（三）、查於八十八年十二月底前，聲請人甲○○一直於屏東與兄長曹力行從事中古
        車買賣，於上開犯案期間上訴人並未到過筆錄所載之犯罪地點，聲請人之不
        在場之證明，可由證人曹力行於九十年九月三日之庭訊供稱：「八十八年十
        二月三十一日是我兒子生日所以我可以證明被告當時在我家」、「證明八十
        八年十二月三十一日以前被告在屏東」可茲證明。而原判決對此有利聲請人
        之證據竟捨棄而不引採用，原判決亦未敘明其理由，依前開決議意旨，則應
        認為有足生影響於判決之重要證據『漏未審酌』。此外證人潘志忠亦可證明
        八十八年十二月底前，聲請人甲○○一直於屏東與兄長曹力行從事中古車買
        賣，其二人之供述足以作為被告不在場之反證，然原審判決依警員林宏河及
        其配偶李傳玲諸多瑕疵且有悖證據法則之供述，認定被告犯竊盜罪，對於有
        利被告之反證全未審酌，惟被告之反證如果成立，則原審據以認定被告犯罪
        之本證即被推翻，原審判決對於被告有利之反證未予審酌，顯有足生影響於
        判決之重要證據『漏未審酌』之違法。
（四）、又查本案聲請人即受判決人甲○○之警訊筆錄因未經全程錄音，故原審判決
        對於關於被告甲○○之警訊筆錄部分，因而認定違反正當法律程序，不採為
        判決之基礎，（見原審判決第三頁）。然同夥共犯劉國鈞之警訊筆錄亦查無
        錄音帶附卷可佐，訊之警員即證人林亦莊亦稱不記得有無錄音，依相同之論
        理法則及經驗法則，同夥劉國鈞之警訊筆錄部分，自應以未經全程錄音，而
        無證據能力，方符合證據法則。然原審判決卻未審酌證人林宏河已證實，本
        件對於共犯劉國鈞部分之警訊筆錄亦未經全程錄音之證詞，而以該警訊筆錄
        做為認定被告甲○○犯罪之證據，且並未於理由中敘明判斷之依據，顯亦有
        足生影響於判決之重要證據漏未審酌之違法。
（五）、就八十八年十二月二十七日於桃園縣楊梅鎮○○路○段八十五巷六號二樓竊
        盜部分，證人李傳玲於警訊筆錄則答稱：「八十八年十二月二十七日下午十
        四時許，於住宅遭竊嫌闖空門，竊取無敵ＣＤ６７翻譯機乙台及ＳＨＡＲＰ
        Ｖ８攝影機乙部、皮包乙只、汽車鑰匙乙支等物價值約二萬元。」然翻譯機
        、攝影機均未扣案，亦未在何處查獲，且依證人徐偉芳警員於前審審理中證
        稱；「十二月二十七日．．．派出所有查過劉、曹二人車上沒有贓物所以作
        罷。」既未在車上查到翻譯機、攝影機，則何能認定上訴人與劉國鈞二人竊
        取翻譯機、攝影機，至於聲請人被逮獲時身上雖被搜獲棕色皮夾乙只，然該
        只皮夾係被告於屏東夜市所購買並非竊來，且於警訊筆錄中亦未提及皮夾，
        是本案原審就棕色皮夾認定為竊取之物，係憑證人林宏河於八十九年七月二
        十七日偵訊時證稱：「．．．在他身上查獲皮夾板手我看皮夾是我妻所有．
        ．．」及其妻李傳玲之前開供述，惟該皮夾是否確係李傳玲所有，尚非無疑
        ，且證人林宏河、李傳玲並未提出任何證據證明該系爭棕色皮夾為其所有。
        又證物應提示被告令其辦認，刑事訴訟法第一百六十四條定有明文。本案系
        爭皮包究為何人所有尚有爭執，原判決未令證人李傳玲提出該皮包令被告辨
        認，僅憑李傳玲及其夫林宏河一面之詞而遽認為上訴人至李傳玲住處行竊，
        自嫌速斷。且並未於理由中敘明判斷該皮包為李傳玲所有之依據，顯有足生
        影響於判決之重要證據漏未審酌之違法。
（六）、原判決事實認定：八十八年十二月二十七日日間下午某時許，以自製工具，
        破壞李傳玲位於桃園縣楊梅鎮○○路○段八五巷六號二樓住處大門門鎖而毀
        壞門扇侵入之。於八十八年十二月三十一日，以客觀上足以對人之生命、身
        體、安全構成威脅而具有危險性可供為兇器使用之螺絲起子為工具，竊取魏
        自祥所有車號ＮＧ－八六八五號自用小客車。然查李傳玲位於桃園縣楊梅鎮
        ○○路○段八五巷六號二樓住處大門門鎖是否曾遭毀壞，而魏自祥所有自用
        小客車，是否以可供為兇器使用之螺絲起子而竊取之，均非無疑。而有足生
        影響於判決之重要證據竟漏未審酌之違法。
（七）、末按「單一性案件，由於刑罰權單一，就其全部事實，自不得割裂，而應合
        一審判，是以此類案件之追訴審判，應適用起訴不可分、審判不可分及上訴
        不可分諸原則，此觀刑事訴訟法第二百六十七條、第三百四十八條第二項規
        定自明。所謂單一性案件，包括事實上一罪暨法律上一罪之實質上一罪及裁
        判上一罪案件，所謂單一性不可分，必須全部事實之各部分俱成立犯罪，始
        足當之，如其中部分有應為無罪、免訴或不受理判決，即與有罪部分無不可
        分關係可言。法院審判案件認定全部事實是否具有不可分關係之單一性，並
        不受檢察官（或自訴人）起訴或上訴見解之拘束，其以不可分之單一性案件
        起訴者，法院固可認定為可分之數罪案件而為數罪之諭知；其以可分之數罪
        案件起訴者，法院亦可認定為不可分之單一性案件而為合一之判決，於此情
        形，法院如於判決主文為數項諭知，固屬贅載，如上訴權人僅就其中一部判
        決上訴，他部判決形式上雖已確定，但不發生實質確定力，基於單一性案件
        上訴不可分原理，上級審法院仍應就全部事實合一裁判。」、「刑事訴訟法
        第三百七十六條所列不得上訴於第三審法院之罪與得上訴之罪為牽連犯，依
        刑法第五十五條規定從不得上訴之重罪論處，因其牽連犯之輕罪原得上訴，
        基於審判不可分之原則，對於該重罪部分，固得附隨上訴第三審，然其上訴
        理由，非僅應對不得上訴第三審之重罪部分執為指摘，且須就得上訴於第三
        審之輕罪部分，依據卷證資料具體表明原判決不適用何種法則或如何適用不
        當，否則難謂已符合第三審上訴之法定要件，應認其上訴為違背法律上之程
        式，予以駁回。」最高法院分別著有八十六年台上一九一一號、八十六年臺
        上四八七一號裁判要旨可稽。
（八）、又查本案公訴事實略以：「聲請人甲○○基於意圖為自己不法所有之概括犯
        意，前後於八十八年十二月二十七日、八十八年十二月三十一日、八十九年
        一月一日竊取他人之物。先後三次竊盜犯行，時間緊接、犯罪構成要件相同
        ，顯係基於概括犯意為之，而請求依連續犯論處。」（起訴書第三頁），然
        原判決卻認為聲請人甲○○所犯加重竊盜罪、準加重強盜之間，犯意各別，
        行為互殊，應予分論併罰（原判決第十頁第十一行）。而原判決之準加重強
        盜部分，業經聲請人於九十年十一月七日提起上訴中（附件二）。故本案連
        續竊盜部分是否基於審判不可分之原則，而為上訴效力所及，尚待最高法院
        審酌。惟為免聲請人無辜陷入囹圄，致人身自由遭受不可回復之侵害，請准
        予再審，以免冤抑，實至感禱。
二、按刑事訴訟法第四百二十一條所謂就足生影響於判決之重要證據漏未審酌，必該
    漏未審酌之證據確為真實，而足以據以認定受判決人應受無罪或輕於原審所認定
    之罪名始可，至證據之憑信力如何，法院依其調查之結果，依自由心證之原則而
    為斟酌取捨。所謂漏未審酌乃指第二審判決前已發現而提出之證據，未予審酌而
    言，苟被捨棄之證據，已於理由內敘明其捨棄之理由者，即非漏未審酌。又所謂
    重要證據，必須該證據已足認定受判決人應受無罪、或免訴、或輕於原審所認定
    之罪名方可，如不足以推翻原審所認定罪刑之證據，即非足生影響於原判決之重
    要證據。
三、經查本院九十年度上訴字第一八一六號刑事判決就聲請人甲○○連續攜帶兇器、
    毀壞門扇竊盜，處有期徒刑壹年肆月部分，業經詳敘理由為：「(一)、按犯罪事實
    應依證據認定之，無證據不得推定其犯罪事實，刑事訴訟法第一百五十六條定有
    明文，此即揭櫫刑事訴訟程序係採證據裁判主義。次按同法第一百五十五條第二
    項規定，無證據能力，未經合法調查，顯與事理有違，或與認定事實不符之證據
    ，不得作為判斷之依據，是據此復又明示，國家為確定刑罰權之有無及其範圍時
    ，得資為認定被告犯罪事實之證據，須具有證據能力，其旨在於確保刑事訴訟程
    序所追求實體真實之發現，並兼及人權之保障。查刑事訴訟程序中有關證據資料
    之取得，必經搜集及調查二個階段，而為確保前揭實體真實發現及人權保障雙重
    目的之實現，就證據搜集或調查方式，均須踐行一定具有可信賴性之程序，以保
    證所取得證據資料之形式正確性，此亦所謂法律程序正當性之要求，從而違反該
    可信賴之程序所搜集或調查而得之證據資料，若有礙於實體真實發現或危及人權
    保障時，因與刑事訴訟程序所內蘊之本質目的不符，該證據資料應認為屬欠缺證
    據能力而不得作為認定犯罪事實之證據，此即證據法則中有關證據能力之程序禁
    止原則。再按訊問『被告』，應全程連續錄音，必要時並應全程連續錄影，筆錄
    內所載之被告陳述與錄音或錄影之內容不符者，其不符之部分，不得作為證據，
    刑事訴訟法第一百條之一第一項、第二項規定甚明，揆其規範意旨，即在藉由全
    程連續錄音或錄影之方式以擔保筆錄所載之內容確係本於被告之陳述而為，並無
    任何故為出入或匿、飾、增、減之處，俾保證筆錄內容之形式正確性及可信性。
    是以參諸「筆錄內所載之被告陳述與錄音或錄影之內容不符者，其不符之部分，
    不得作為證據」即屬欠缺證據適格性之本旨，依「法所不許，舉輕足以明重」之
    法理，倘訊問被告未依照前揭方式為之，因無以究明並保證筆錄所載內容確與被
    告之陳述具有同一性及完整性，自難認該證據之搜集程序已依一定具有可信賴性
    之程序為之，顯有礙於實體真實之發現，該證據資料即屬欠缺證據能力。本件被
    告甲○○之警訊筆錄查無錄音帶附卷可佐，訊之警員即證人林亦莊亦稱不記得有
    無錄音，本院自得為未經全程錄音之認定，衡諸前揭說明，是本件關於被告甲○
    ○之警訊筆錄部分（證人部分除外），自不得據為判決之基礎，合先敘明。(二)、
    訊據上訴人即被告甲○○矢口否認有何右揭竊盜、準加重強盜犯行，辯稱：伊不
    曾竊盜，伊是因遭刑求始於警訊中承認犯行，且伊是為了訪友才至楊梅鎮○○路
    ○段八五巷巷口，並非竊取前揭車號ＫＶ─八二七八號自用小客車，伊與劉國鈞
    係因見未表明警察身分之徐偉芳、林宏河敲打車窗玻璃，急於離去，一時不注意
    始過失撞傷徐偉芳，非為脫免逮捕而當場施以強暴，洵無竊盜、準加重竊盜犯行
    云云。然查：１、被告甲○○固提出診斷證明書一紙（原審卷第五十三頁）證明
    其遭刑求，惟經原審質之證人徐偉芳、林宏河，其等均否認曾刑求被告甲○○（
    原審卷第二十七頁），而同時在警局之證人黎榮謙亦證稱：未見聞被告甲○○遭
    警刑求（原審卷第三十六頁），其刑求之辯已無可採，況查被告於偵查、原審審
    理中坦承其為警逮捕之日上午遭其舅父劉志台毆傷乙節（見偵訊筆錄、原審九十
    年一月十八日訊問筆錄，偵卷第六十八頁背面；原審卷第二十六頁），核與證人
    劉國鈞於警訊時證述被告甲○○所受傷勢係遭其舅父劉志台毆傷所致等情相符（
    見八十九年一月五日警訊筆錄，偵卷第十五頁），證人劉志台亦稱八十九年一月
    四日甲○○告伊搶他車子而起糾紛，有去中和分局作筆錄等語（均見偵卷第六十
    八頁背面），雖證人劉國鈞於偵訊中改稱被告甲○○確遭警刑求云云，然其係本
    件共犯，有利害關係，其嗣後所述屬迴護之詞，不足採信，是無證據證明被告甲
    ○○確被警刑求，其此部分所辯，殊不足採，先予說明。２、右揭事實，業據證
    人李傳玲證稱：八十八年十二月二十七日日間下午十四時許，在自宅遭竊嫌闖空
    門，竊取皮夾一只、翻譯機一台及攝影機一台等物，警方所查獲之贓物確是我被
    竊取之物等語（見偵卷第二十七頁）。魏自祥證稱：於八十八年十二月三十一日
    早上八時許，在中壢市○○里○○街二十一號前，發現我所有車號ＮＧ─八六八
    五號福特六和藍色自用小客車遭竊等語（見偵卷第二十九、八十一頁）。黎榮謙
    證稱：鄰居發現通知我趕到現場時，竊嫌正在我車上，企圖偷走我的車，我與鄰
    居上前制止，竊嫌卻跑出我的車上了另一部車，當時徐偉芳、林宏河都有說自己
    是警察，沒拿證件出來，被告開車衝撞我們後逃離現場，甲○○、劉國鈞就是竊
    嫌等語（見偵卷第三十頁背面至第三十一頁；原審卷第三十六頁）。徐偉芳證稱
    ：是甲○○開車（當庭指認相片），我看到他二人偷車，就打電話報警，再叫林
    宏河、黎榮謙下來，被告在車內翻東西，看到我們就上他之前偷來的車逃走，我
    和林宏河跑去檔在他前面，我開右車門想把劉國鈞拉下來，他們倒車我閃避不及
    撞到腿，等他們又往前開我們就欄不住了等語（見偵卷第一○五頁背面至第一○
    六頁）。林宏河證稱：八十八年十二月二十七日下午一時三十分至三時之間，被
    告將鐵門三段式的鎖頭整個拔出，破壞大門門鎖侵入住宅竊取皮夾、翻譯機、攝
    影機等物（按被害人李傳玲係其配偶）；當時（指八十九年一月一日）被告載劉
    國鈞要走了，我們有說我們是警察但沒有出示證件，他先倒退再往前衝，我確定
    被告就是當日在車上的人，因為距離很近我看得很清楚。因甲○○、劉志台互毆
    ，去中和的派出所報案，我們過去有表明是桃園來的，在路口逮捕甲○○後，在
    他身上起獲皮夾、扳手，我看皮包是我妻所有，請他拿出確定無誤等語（見偵卷
    第七十六頁背面，第九十一頁；原審卷第二十七頁）。林亦莊證稱：因甲○○和
    劉國鈞去中和的派出所告劉志台，甲○○看我們來了就跑，才在中和市○○○○
    ○路口抓他，甲○○上衣口袋有李傳玲的棕色皮夾，被告承認是他偷的，還查獲
    一支扳手等語（見偵卷第七十二頁背面至第七十三頁）。以上證人均詳細證述被
    告犯行屬實，且警員報告亦稱：「職警員徐偉芳於八十九年元月一日上午十時許
    在家中（楊梅鎮○○里○○路○段八十五巷二之一號二樓）窗戶外發現乙部可疑
    自小客，車號ＮＧ─八六八五號，車內有二人在社區警衛室旁偷窺，職直覺可疑
    便注意其二人行徑，於上述時、地發現嫌疑人（甲○○）從身後拿起一把工具偷
    撬社區內住戶之自小客，職立刻通知當地幼獅派出所派員前往圍捕嫌犯，因社區
    近來常遭竊賊闖空門偷竊，職亦立刻打電話給鄰居（現任楊梅分局刑事組巡官林
    宏河），及鄰居黎先生等三人至社區警衛室準備協助派出所同仁圍捕犯罪嫌疑人
    甲○○、劉國鈞等二人。職等三人發現歹徒已得手並將要逃離現場，派出所同仁
    尚未趕到，便由職及林宏河巡官出示警察人員服務證，請嫌疑人下車查察，當時
    左駕駛座嫌疑人甲○○便立即開車衝撞職等三人並要逃離現場，職立即將該車右
    前門打開要阻止其犯罪嫌疑人甲○○、劉國鈞等二人逃離，歹徒見車門被打開便
    又立即將車急速倒退要將職撞倒，職雖盡力閃躲但仍被歹徒所駕之贓車右前門撞
    擊職左大腿嚴重受傷倒地，由於歹徒車速極快橫衝直撞，鄰居黎先生亦跌倒受傷
    ，林宏河巡官見狀便一面通知分局勤務中心實施攔截圍捕，另一方面立即將職送
    往楊梅怡仁醫院急診室急救」等語（偵卷第三十二頁）。復有贓物認領保管單二
    紙（見偵卷第二十八、八十二頁）、證人徐偉芳出具之診斷證明書一紙在卷可稽
    （見偵卷第五十二頁）。衡諸被害人李傳玲失竊之物，係為警於甲○○身上（原
    判決誤為「於劉國鈞住處」）查獲，而證人劉國鈞亦稱該物品係被告甲○○負責
    處理贓物等語（偵卷第十四頁背面），被告甲○○顯係侵入被害人李傳玲住處竊
    盜之人，至為明顯。再被告甲○○及劉國鈞共同竊取車號ＫＶ─八二七八號自用
    小客車後，查覺已被發現，即由被告甲○○駕駛上開被害人魏自祥失竊之車號Ｎ
    Ｇ─八六八五號自用小客車衝撞證人徐偉芳、林宏河、黎榮謙等人，之後駕車逃
    逸等情，為證人徐偉芳、林宏河、黎榮謙親眼所見，並經其等迭於警訊、偵查及
    原審院審理中證述屬實，又被告甲○○、劉國鈞雖非為警當場逮捕，但數日後為
    警逮捕時業經證人徐偉芳、林宏河、黎榮謙三人指認無誤，參之證人徐偉芳、林
    宏河、黎榮謙與被告甲○○及劉國鈞之前互不相識，並無仇怨，實無設詞誣攀之
    理，其等以上證言應堪採信。況被告甲○○如非竊取上開車號ＮＧ─八六八五號
    自用小客車之人，何以無故持有上開失竊之贓車？顯見被告甲○○所辯，均屬事
    後卸責之詞，皆不足採，其於本院所舉證人潘志忠並未與被告生活在一起；而證
    人曹力行為被告之兄，雖到庭證稱八十八年十二月三十一日係其子生日，被告在
    伊家用餐到晚上八點左右云云，惟伊對其他時間被告之行蹤並無把握，且被害人
    魏自祥係同日上午八時即發現汽車被竊，故其等證詞尚不能為有利於被告之認定
    。本件事證明確，被告甲○○犯行，堪以認定。(三)、查被告甲○○第二次、第三
    次行竊時，攜帶螺絲起子、經改造前端形似扁鑽之Ｔ字型六角扳手（經本院當庭
    勘驗結果：本件Ｔ字型扳手，把柄部分是塑膠製，鐵製的部分總長十五公分，其
    中前端尖端的部分長五公分，是扁鑽型，後端十公分是菱形六角形長鐵，直徑一
    公分。見本院九十年九月二十七日審判筆錄第六頁及該筆錄後附照片一幀），為
    竊盜工具，而其使用之螺絲起子及形似扁鑽之Ｔ字型六角扳手質地堅硬，客觀上
    足以對人之生命、身體、安全構成威脅而具有危險性，可供為兇器使用之物，再
    其第三次竊取前揭車號ＫＶ─八二七八號自用小客車得手後尚未離去之際，為脫
    免逮捕，當場對證人徐偉芳、林宏河、黎榮謙等人施以強暴，致證人徐偉芳成傷
    （傷害部分未據合法告訴）。核被告所為，係犯刑法第三百二十一條第一項第二
    款、第三款之攜帶兇器、毀壞門扇竊盜罪（被告第一、二次竊盜）、及同法第三
    百三十條第一項、第三百二十九條之準加重強盜罪（第三次）。公訴意旨雖認被
    告涉犯妨害公務罪嫌，然證人徐偉芳、林宏河雖任職於桃園縣警察局楊梅分局，
    且當場曾高呼：「警察！」，並喝令被告甲○○及劉國鈞下車，然其等係因同為
    附近住戶，因發覺現行犯而欲以私人身分逮捕被告甲○○及劉國鈞，雖其等曾表
    明警員身分，然非執行職務中，被告甲○○當場施以強暴之行為，並非針對執行
    公務中之公務員犯之，其所犯尚非妨害公務犯行，而屬刑法第三百三十條第一項
    、三百二十九條之準加重強盜罪，公訴意旨尚有未洽，惟起訴基本社會事實相同
    ，爰依法變更法條，併予敘明。另公訴人起訴法條漏未敘及被告甲○○毀壞門扇
    侵入竊盜部分犯行，惟此部分既為起訴效力所及，法院應逕予補充；又其第二次
    竊盜並未毀壞門扇侵入，只是以客觀上足以對人之生命、身體、安全構成威脅而
    具有危險性可供為兇器使用之螺絲起子為工具，竊取魏自祥所有車號ＮＧ─八六
    八五號自用小客車，均此敘明。被告甲○○與劉國鈞二人就準加重強盜犯行部分
    ，有犯意聯絡，均為共同正犯。被告甲○○先後二次竊盜犯行，時間緊接，所犯
    係構成相同之罪名，顯係基於概括犯意為之，依刑法第五十六條連續犯之規定，
    從一重論以刑法三百二十一條第一項第二、三款之攜帶兇器、毀越門扇竊盜罪，
    並加重其刑。被告所犯加重竊盜罪、準加重強盜罪二罪之間，犯意各別，行為互
    殊，應予分論併罰。原審據以論罪科刑，原非無據。惟查：１、扣案之扳手經本
    院當庭勘驗結果：本件Ｔ字型扳手，把柄部分是塑膠製，鐵製的部分總長十五公
    分，其中前端尖端的部分長五公分，是扁鑽型，後端十公分是菱形六角形長鐵，
    直徑一公分。有本院九十年九月二十七日審判筆錄第六頁及該筆錄後附照片一幀
    在卷可證，其客觀上足以對人之生命、身體、安全構成威脅而具有危險性可供為
    兇器使用，而原判決一方面於主文中諭知被告「共同攜帶兇器竊盜，因脫免逮捕
    ，而當場施以強暴」，他方面又認該形似扁鑽之不詳名稱刀械不具殺傷力，則不
    僅主文自相矛盾，且與事實及理由中之敘述亦相扞格，均有未洽。２、訊問被告
    ，應全程連續錄音，必要時並應全程連續錄影，筆錄內所載之被告陳述與錄音或
    錄影之內容不符者，其不符之部分，不得作為證據，刑事訴訟法第一百條之一第
    一項、第二項規定甚明，本件被告警訊筆錄未經全程連續錄音，違背採證法則，
    自不得據為判決之基礎已如前述，原判決非但未予明示排除，且據為判決之基礎
    ，亦有未洽。３、被告第一次竊盜係以自製工具毀越門扇為竊盜手段，原判決竟
    於理由欄中論以刑法第三百二十條第一項之普通竊盜罪，亦有可議。是被告猶執
    陳詞上訴否認犯罪固無理由，惟原判決既有前開可議之處，仍應由本院予以撤銷
    改判。爰審酌被告甲○○素行、犯罪動機、目的，其數次行竊，對公眾生命財產
    造成威脅，且為人發覺後猶當場以強暴，犯罪後又力卸其責等一切情狀，量處如
    主文第二項所示之刑，並定其應執行刑，以資懲儆。(四)、被告甲○○行竊所用工
    具即螺絲起子一支、自製工具一支，雖均未扣案，然被告前於偵查中供承其先後
    以其所有之自製工具、螺絲起子為竊盜工具；另證人徐偉芳亦證述親眼見被告甲
    ○○使用扣案之形似扁鑽之Ｔ字型六角扳手為竊盜工具，且該扳手係警察於逮捕
    被告甲○○時自其身上扣得，復經其於偵查中承認為其所有（核退字第八九號卷
    第四頁背面），雖嗣於原審及本院否認為其所有，而改稱係劉國鈞所有，應係卸
    責之詞，不足採信，均應依刑法第三十八條第一項第二款規定宣告沒收之，合此
    敘明」。
四、前開聲請意旨雖稱曹力行證稱被告在家，另證人潘志忠證明聲請人在屏東與曹力
    行從事中古車買賣，為聲請人不在場之反證，原判決依警員林宏河與李傳玲有瑕
    疵與悖經驗法則陳述，認被告涉犯竊盜罪等，惟按證據之取捨，屬於事實審法院
    之職權，故事實審依客觀標準認某項證據無審酌之必要而不予審酌者，倘不違反
    經驗法則，尚難指為違法（四十六年度台上字第五二九號判例）。又當事人聲請
    調查之證據如事實審未予調查，又未認其無調查之必要，以裁定駁回之，或於判
    決理由予以說明者，其踐行之訴訟程序，雖屬違法，但此項訴訟程序之違法，必
    須所聲請調查之證據確與待證事實有重要之關係，就其案情確有調查之必要者，
    方與刑事訴訟法第三百七十九條第十款之「應於審判期日調查之證據」相當，而
    為當然違背法令，始得為上訴第三審之理由。因之，此項「調查之必要性」，上
    訴理由必須加以具體敘明，若其於上訴理由狀就此並未敘明，而依原判決所為之
    證據上論斷，復足認其證據調查之聲請，事實審法院縱曾予調查，亦無從動搖原
    判決就犯罪事實之認定者，即於判決顯無影響，依刑事訴訟第三百八十條之規定
    ，自仍應認其上訴為非合法（七十一年度台上字第三六六號判例）。原判決已
    詳載：「證人徐偉芳、林宏河、黎榮謙與被告甲○○及劉國鈞之前互不相識，並
    無仇怨，實無設詞誣攀之理，其等以上證言應堪採信。況被告甲○○如非竊取上
    開車號ＮＧ─八六八五號自用小客車之人，何以無故持有上開失竊之贓車？顯見
    被告甲○○所辯，均屬事後卸責之詞，皆不足採，其於本院所舉證人潘志忠並未
    與被告生活在一起；而證人曹力行為被告之兄，雖到庭證稱八十八年十二月三十
    一日係其子生日，被告在伊家用餐到晚上八點左右云云，惟伊對其他時間被告之
    行蹤並無把握，且被害人魏自祥係同日上午八時即發現汽車被竊，故其等證詞尚
    不能為有利於被告之認定」。聲請人猶執前詞，漫指事實審法院未審酌，已屬無
    據。至另稱共犯劉國鈞警訊錄音部分，原判決亦載明：「關於被告甲○○之警訊
    筆錄部分（證人部分除外），自不得據為判決之基礎」。又所述之皮夾，原判決
    並載明：「證人李傳玲證稱：八十八年十二月二十七日日間下午十四時許，在自
    宅遭竊嫌闖空門，竊取皮夾一只、翻譯機一台及攝影機一台等物，警方所查獲之
    贓物確是我被竊取之物等語」，另就兇器亦載明：「查被告甲○○第二次、第三
    次行竊時，攜帶螺絲起子、經改造前端形似扁鑽之Ｔ字型六角扳手（經本院當庭
    勘驗結果：本件Ｔ字型扳手，把柄部分是塑膠製，鐵製的部分總長十五公分，其
    中前端尖端的部分長五公分，是扁鑽型，後端十公分是菱形六角形長鐵，直徑一
    公分。見本院九十年九月二十七日審判筆錄第六頁及該筆錄後附照片一幀）」，
    是聲請人所陳再審理由，均為聲請人對事實之爭辯，進而主張對自己有利之判斷
    ，惟既經原確定判決棄置不採，逕為被告論罪科刑，即屬不能為被告有利之認定
    ，是故為不採，而非漏未審酌。
五、查有罪之判決確定後，為受判決人之利益聲請再審，必其聲請之理由合於刑事訴
    訟法第四百二十條第一項所定情形之一及第四百二十一條有足以影響於判決之重
    要證據漏未審酌者，始准許之。本件聲請人所舉聲請再審之理由，核與上引法條
    所定無一相符，應認為無再審理由，爰依同法第四百三十四條第一項，裁定如主
    文。
中    華    民    國     九十     年      十一      月      二十二      日
                            臺灣高等法院刑事第七庭
                                審判長法  官  吳  啟  民
                                      法  官  蘇  隆  惠
                                      法  官  施  俊  堯
右正本證明與原本無異。
不得抗告。
                                      書記官  顏  志  豪
中    華    民    國     九十     年      十一      月      二十三      日


司法院資訊處製作；財團法人民間司法改革基金會備份。
